【裁判字號】    99,軍上,3
【裁判日期】    990421
【裁判案由】    違反職役職責
【裁判全文】
臺灣高等法院臺南分院刑事判決           99年度軍上字第3號
上  訴  人
即  被  告  甲○○
上列上訴人因違反職役職責案件，不服國防部高等軍事法院高雄
分院九十九年上訴字第一四號中華民國九十九年三月十二日第二
審判決（起訴案號：國防部南部地方軍事法院檢察署九十八年偵
緝字第０二九號），提起上訴，本院判決如下：
    主  文
上訴駁回。
    理  由
按當事人不服高等軍事法院宣告有期徒刑之上訴判決者，得以判
決違背法令為理由，向高等法院提起上訴；上訴最高法院或高等
法院之案件，準用刑事訴訟法關於上訴第三審之規定；軍事審判
法第一百八十一條第五項、第二百零六條第一項但書，分別定有
明文。據此，本院受理有關軍事法院移送審判之上訴案件，應準
用刑事訴訟法關於上訴第三審之規定。又按刑事訴訟法第三百七
十七條規定：上訴於第三審法院，非以判決違背法令為理由，不
得為之。是提起第三審上訴，應以原判決違背法令為理由，係屬
法定要件，如果上訴理由書狀並未依據卷內訴訟資料，具體指摘
原判決不適用何種法則或如何適用不當；或上訴理由書狀，雖指
摘原判決有違背法令，但未指明原判決有如何違法事由之具體情
事，僅泛言有何條款之違法而無具體情事；或顯與法律規定得為
第三審上訴理由之違法情形不相適合者，均應認其上訴違背法律
上之程式，予以駁回（最高法院七十六年度台上字第五七七一號
判例意旨參照）。本件原判決維持第一審判決論處上訴人甲○○
意圖長期脫免職役而離去職役罪刑（處有期徒刑八月），已詳敘
認定犯罪事實之依據及憑以認定之理由。再按量刑之輕重，係屬
事實審法院得依職權自由裁量之事項，苟法院於量刑時，已以行
為人之責任為基礎，並斟酌刑法第五十七條各款所列情狀，而未
逾越法定範圍，又未濫用其職權，即不得遽指為違法。又緩刑之
宣告，除應具備一定之條件外，並須有可認為以暫不執行為適當
之情形，始得為之，亦屬法院得依職權自由裁量之事項，不得以
原審未諭知緩刑，即指為違背法令。原判決已敘明第一審審酌上
訴人甲○○僅因不適應部隊生活及家中經濟因素，即恣意逾假未
歸，顯見法紀觀念淡薄，已造成單位內部管理困擾，惟上訴人態
度良好，坦承犯行且已知悔悟，無前科等一切情狀，因而量處有
期徒刑八月（未宣告緩刑），並無不當，因予維持。原判決既無
逾越法定刑度或濫用自由裁量權限情事，揆諸上開說明，自不得
遽指為違法。上訴意旨徒憑己見，任意指摘原判決量刑過重且未
宣告緩刑為違法云云，顯與法律規定得為第三審上訴理由之違法
情形，不相適合，其上訴為違背法律上之程序，應予駁回。
據上論結，應依軍事審判法第二百零六條第一項但書，刑事訴訟
法第三百九十五條，判決如主文。
中    華    民    國    99    年    4     月    21    日
                  刑事第四庭    審判長法  官  吳志誠
                                      法  官  羅心芳
                                      法  官  吳森豐
以上正本證明與原本無異。
                                      書記官  岑  玢
中    華    民    國    99    年    4     月    21    日

司法院資訊處製作；財團法人民間司法改革基金會備份。
